臺灣橋頭地方法院民事判決
110年度橋簡字第1166號
原      告  李旭昌  
被      告  林雲忠  
            高雄市私立樹德高級家事商業職業學校

法定代理人  陳清美  
共      同
訴訟代理人  廖常宏  
上列當事人間請求損害賠償事件，本院於中華民國111 年5月18
日言詞辯論終結，判決如下︰
    主  文
被告應連帶給付原告新臺幣壹拾貳萬肆仟柒佰玖拾陸元。
原告其餘之訴駁回。
訴訟費用由被告負擔百分之四十，餘由原告負擔。
本判決原告勝訴部分得假執行。但被告如以新臺幣壹拾貳萬肆仟
柒佰玖拾陸為原告預供擔保，免為假執行。
    事  實  及  理  由
一、原告起訴主張：被告乙○○為被告高雄市私立樹德高級家事商
    業職業學校（下稱被告樹德家商）之受僱司機，於民國110 
    年3月16日17時19分許，駕駛車牌號碼000-00號大客車（係
    校車），行經高雄市○○區○○路00○0號時，未注意原告所有暫
    停於路旁之ASZ-9878號自小客車（下稱系爭汽車），故未保
    持適當之間隔，因而撞擊系爭汽車（下稱系爭事故），系爭
    汽車因而受損，致支出系爭車輛修理費用新臺幣（下同）29
    4,700元（零件203,979元、工資90,800元）。
    被告樹德家商係被告乙○○之僱用人，依民法第188 條第1 項
    之規定應與被告乙○○負連帶賠償責任，爰依侵權行為法律關
    係提起本訴，並聲明：被告應連帶給付原告294,779元（見
    本院卷109頁）。
二、被告則以：被告乙○○就系爭事故，應負肇事責任不爭執。
    惟原告應提出業已支付維修系爭汽車費用證據。另原告於言
    詞辯論時，稱系爭汽車已維修完畢，只付一半的修車費用，
    現已將系爭汽車賣給他人，但若只付一半費用，修車廠豈能
    交車。另原告所舉估價單，僅左後輪罩檔板、後葉子板、後
    保桿應修理，但修費用過高，合理應為15,000元。此外，原
    告應向汽車修理公會聲請鑑定後，確認費用，並計算折舊等
    語。並聲明：原告之訴駁回。
三、本院之判斷：
（一）按因故意或過失，不法侵害他人之權利者，負損害賠償責
      任。違反保護他人之法律，致生損害於他人者，負賠償責
      任。但能證明其行為無過失者，不在此限。汽車、機車或
      其他非依軌道行駛之動力車輛，在使用中加損害於他人者
      ，駕駛人應賠償因此所生之損害。但於防止損害之發生，
      已盡相當之注意者，不在此限。民法第184 條第1 項前段
      、第2 項、第191 條之2 分別定有明文。
（二）原告主張被告乙○○為被告樹德家商之受僱司機，於前開
　    時、地駕車，因未注意保持安全間隔之過失，撞擊原告所
　    有系爭汽車，致系爭車輛受損等事實，為被告所不爭執，
　    並有本院依職權向高雄市政府警察局交通大隊調取之本件
　    事故資料在卷可稽（本院卷43-65頁），是被告乙○○駕
　    駛車輛未注意保持安全間隔，碰撞原告所有系爭汽車，致
　    系爭汽車受損，被告乙○○中自有過失，原告請求被告林
　    雲忠負侵權行為損害賠償責任，洵屬有據。
（三）次按受僱人因執行職務，不法侵害他人之權利者，由僱用
      人與行為人連帶負損害賠償責任。但選任受僱人及監督其
      職務之執行，已盡相當之注意或縱加以相當之注意而仍不
      免發生損害者，僱用人不負賠償責任。民法第188 條第1
      項定有明文。又民法第188 條僱用人責任之規定，係為保
      護被害人而設，故此所稱之受僱人，應從寬解釋，不以事
      實上有僱傭契約者為限。凡客觀上被他人使用為之服勞務
      而受其監督者，係受僱人。亦即依一般社會觀念，認其人
      係被他人使用為之服務而受其監督之客觀事實存在，即應
      認其人為該他人之受僱人。是原告請求被告學校應與被告
      乙○○連帶負賠償責任，亦屬有據。
（四）按不法毀損他人之物者，被害人得請求賠償其物因毀損所
      減少之價額，復為民法第196 條所明定。而依此規定請求
      賠償物被毀損所減少之價額，固得以修復費用為估定之標
      準，但以必要者為限（如修理材料以新品換舊品，應予折
      舊）。查系爭汽車受損後，經送修及折扣後，估得修復費
      用294,779元（零件203,979元、工資90,800元），有估單
      在卷可稽，被告雖辯稱估價單中之維修項目，僅左後輪罩
      檔板、後葉子板、後保桿之應修理，且維修費用過高，另
      原告未能提出確實支出維修費之證據云云。惟系爭車輛確
      實因被告甲○○之過失駕駛行為導致受有損害，縱原告未實
      際修復，被告亦應負賠償之責，況原告已提出支付修車費
      用之發票（見本院卷119頁），被告未就原告所提之估價
      單及發票有何不合理之處進行舉證，空言所辯，自難採信
      。又系爭車輛係於103 年7月出廠（推定為15日）之自用
      小客車，有行車執照附卷可稽（本院卷第25頁），而依行
      政院所頒固定資產耐用年數表及固定資產折舊率表，系爭
      汽車之耐用年數為5年，依平均法計算其折舊結果（即以
      固定資產成本減除殘價後之餘額，按固定資產耐用年數表
      規定之耐用年數平均分攤，計算折舊額），每年折舊率為
      5 分之1 ，並參酌營利事業所得稅查核準則第95條第6 項
      規定「 固定資產提列折舊採用定率遞減法者，以1 年為
      計算單位，其使用期間未滿1 年者，按實際使用之月數相
      當於全年之比例計算之，不滿1月者，以1 月計」，系爭
      汽車自出廠日103年7月，迄本件車禍發生時即11O年3月16
      日，已使用6年8月，則零件扣除折舊後之修復費用估定為
      33,996元【計算方式：1.殘價＝取得成本÷( 耐用年數＋1)
      即203,979÷(5+1)≒33,997（小數點以下四捨五入）；2.折
      舊額 ＝(取得成本－殘價)×1/（耐用年數）×（使用年數）
      即(203,979－33,997) ×1/5×（6+8/12）≒169,983（小數點
      以下四捨五入）；3.扣除折舊後價值＝（新品取得成本－折
      舊額）即203,979－169,983＝33,996】，加計毋庸折舊之工
      資90,800元，是原告請求系爭車輛之合理修復費用124,79
      6元，應予准許，逾此部分之請求，尚乏依據，應予駁回
      。
（五）從而，原告依侵權行為法律關係，請求被告連帶給付124,
      796元，為有理由，應予准許；逾此部分之其餘請求，為
      無理由，應予駁回。
四、本判決原告勝訴部分，係依簡易程序而為被告敗訴之判決，
　　爰依職權宣告假執行。另依聲請宣告被告如預供擔保，免為
    假執行。
五、本件判決事證基礎已臻明確，兩造其餘主張、陳述及所提證
　　據，經本院審酌後，認與判決結果已無影響，爰不再一一論
　　述，併予敘明。
六、訴訟費用負擔之依據：民事訴訟法第79條。
中　　華　　民　　國　　111 　年　　6 　　月　　1 　　日
                  橋頭簡易庭  法    官  林揚奇  
以上正本係照原本作成。
如不服本判決，應於送達後20日內，向本院提出上訴狀並表明上
訴理由，如於本判決宣示後送達前提起上訴者，應於判決送達後
20日內補提上訴理由書（須附繕本）。 
中　　華　　民　　國　　111 　年　　6 　　月　　1 　　日
                              書 記 官  陳麗如